es: Método de impresión de leyenda de las teclas: En blanco (sin leyendas); Doble inyección; Sublimación de tinta; Grabado; Impreso frontal; Grabado láser; Impresión por tampografía; Sublimación de tinta inversa; Impreso lateral; Impreso UV; Otros
ko: 키캡 범례 인쇄 방법: 무각 (범례 없음); 더블샷; 염료 승화; 음각; 전면 인쇄; 레이저 에칭; 패드 인쇄; 역 염료 승화; 측면 인쇄; UV 인쇄; 기타
ja: キーキャップレジェンド印刷方法: ブランク (レジェンドなし); ダブルショット; 昇華印刷; 刻まれた; 前面印刷; レーザーエッチング; パッド印刷; リバース昇華印刷; 側面印刷; UV印刷; その他
it: Metodo di stampa della legenda del copritasto: Vuoto (senza legende); Doppia iniezione; Sublimazione; Inciso; Stampato frontalmente; Incisione laser; Tampografia; Sublimazione inversa; Stampato lateralmente; Stampa UV; Altro
cs: Metoda tisku popisku klávesy: Prázdné (bez popisků); Dvojité vstřikování; Sublimační barvení; Gravírovaný; Potisk na přední straně; Laserem leptané; Tampónový tisk; Reverzní sublimační barvení; Potisk na boční straně; UV tisk; Jiné
nb: Trykkemetode for tastehettesymboler: Blank (ingen symboler); Double-shot; Fargesublimert; Gravert; Fronttrykt; Lasergravert; Putetrykt; Omvendt fargesublimert; Sidetrykt; UV-trykt; Annet
tr: Tuş başlığı lejant baskı yöntemi: Boş (işaretsiz); Çift enjeksiyon; Boya süblimasyon; Kazınmış; Ön baskılı; Lazer kazımalı; Tampon baskılı; Ters boya süblimasyon; Yan baskılı; UV baskılı; Diğer
da: Tastehætteforklaringstrykmetode: Blank (ingen symboler); Dobbelt-sprøjtet; Farve-sublimeret; Indgraveret; Forside-trykt; Laser-ætset; Pudeprintet; Omvendt farve-sublimeret; Side-trykt; UV-trykt; Andet
sk-SK: Metóda tlače legendy na klávesoch: Prázdny (bez legiend); Dvojitý vstrek; Sublimačná tlač; Gravírovaný; Tlač na prednej strane; Laserové leptanie; Tampónová tlač; Reverzná sublimačná tlač; Tlač na bočnej strane; UV tlač; Iné
nl: Printmethode toetsenkaplabels: Blanco (geen legenda); Double-shot; Dye-sublimatie; Gegraveerd; Voorzijde bedrukt; Laser geëtst; Tampondruk; Omgekeerde dye-sublimatie; Zijkant bedrukt; UV-geprint; Andere
ro-RO: Metodă inscripționare legendă pe taste: Fără inscripții; Injecție dublă; Sublimare termică; Gravat; Imprimat frontal; Gravat cu laser; Imprimat cu tampon; Sublimare termică inversă; Imprimat lateral; Imprimat UV; Altele
de: Beschriftungsdruckverfahren der Tastenkappen: Leer (keine Beschriftungen); Zweikomponenten-Spritzguss; Farbsublimiert; Graviert; Frontal bedruckt; Lasergeätzt; Tampondruckverfahren; Umkehr-Farbsublimation; Seitlich bedruckt; UV-gedruckt; Sonstiges
lt-LT: Klavišų dangtelių ženklinimo spausdinimo metodas: Tuščias (be ženklų); Dvigubas liejimas; Dažais sublimavimo būdu; Graviruotas; Priekyje atspausdintas; Lazeriu graviruotas; Pagalvėlėmis atspausdintas; Atvirkštinis dažais sublimavimas; Šone atspausdintas; UV atspausdintas; Kita
sv: Tryckmetod för tangentknappsmärkning: Blank (utan märkning); Double-shot; Färgsublimerad; Graverad; Framtryckt; Laseretsad; Padtryckt; Omvänd färgsublimering; Sidotryckt; UV-tryckt; Övrigt
el: Μέθοδος εκτύπωσης επιγραφής καπακιού πλήκτρου: Κενό (χωρίς χαρακτήρες); Διπλής έγχυσης; Εξάχνωσης βαφής; Εγχάρακτο; Μπροστινή εκτύπωση; Χάραξη με λέιζερ; Ταμπονέτο; Αντίστροφης εξάχνωσης βαφής; Πλευρική εκτύπωση; Εκτύπωση UV; Άλλο
vi: Phương pháp in chú giải nắp phím: Trống (không có ký tự); Đúc kép; Nhuộm thăng hoa; Khắc; In mặt trước; Khắc laser; In pad; Nhuộm thăng hoa ngược; In bên cạnh; In UV; Khác
zh-TW: 鍵帽標籤印刷方法: 空白 (無字符); 二色成型; 熱昇華; 雕刻; 正面印刷; 雷射蝕刻; 移印; 反向熱昇華; 側面印刷; UV印刷; 其他
sl-SI: Metoda tiskanja legende kapice tipke: Prazno (brez napisov); Dvojni odtis; Sublimacijsko barvanje; Graviran; Spredaj natisnjeno; Lasersko jedkano; Tampotisk; Obratno sublimacijsko barvanje; Stransko natisnjeno; UV tisk; Drugo
fi: Näppäinhatun merkkien tulostusmenetelmä: Tyhjä (ei merkintöjä); Kaksoisvalettu; Värisublimioitu; Kaiverrettu; Etupainettu; Laserkaiverrettu; Tampopainettu; Käänteinen värisublimointi; Sivupainettu; UV-painettu; Muu
hu: Billentyűsapka-felirat nyomtatási módszere: Üres (felirat nélkül); Kétlövéses; Festék-szublimált; Gravírozott; Elülső nyomtatású; Lézergravírozott; Tamponnyomott; Fordított festék-szublimált; Oldalsó nyomtatású; UV nyomtatású; Egyéb
pt-PT: Método de impressão da legenda da tecla: Em branco (sem legendas); Injeção dupla; Sublimação; Gravado; Impressão frontal; Gravação a laser; Impressão por almofada; Sublimação reversa; Impressão lateral; Impressão UV; Outro
pl: Metoda drukowania legend na nasadkach klawiszy: Puste (bez oznaczeń); Dwuwarstwowy; Sublimacja barwnikowa; Grawerowane; Nadruk z przodu; Grawerowany laserowo; Nadruk tamponowy; Odwrotna sublimacja barwnikowa; Nadruk z boku; Nadruk UV; Inne
pt-BR: Método de impressão das legendas das teclas: Em branco (sem legendas); Dupla injeção; Sublimação de tinta; Gravado; Impresso na frente; Gravado a laser; Impressão em almofada; Sublimação de tinta reversa; Impresso na lateral; Impressão UV; Outro
th: วิธีการพิมพ์ตำนานคีย์แคป: เปล่า (ไม่มีตัวอักษร); ดับเบิ้ลช็อต; ย้อมสีระเหิด; แบบสลัก; พิมพ์ด้านหน้า; เลเซอร์กัด; พิมพ์แพด; ย้อมสีระเหิดแบบกลับ; พิมพ์ด้านข้าง; พิมพ์ UV; อื่นๆ
en: Keycap legend printing method: Blank (no legends); Double-shot; Dye-sublimated; Engraved; Front-printed; Laser-etched; Pad printed; Reverse dye-sublimated; Side-printed; UV printed; Other
bg-BG: Метод за отпечатване на легендата на капачките на клавиатурата: Празни (без надписи); Двойно леене; Сублимационно боядисване; Гравирана; Отпечатан отпред; Лазерно гравиран; Тампонен печат; Обратно сублимационно боядисване; Странично отпечатан; UV печат; Други
fr: Méthode d’impression des inscriptions sur les touches: Vierge (sans légendes); Double injection; Sublimation; Gravé; Imprimé à l'avant; Gravé au laser; Tampographie; Sublimation inversée; Imprimé sur le côté; Impression UV; Autre
ru: Метод нанесения символов на клавиши: Пустые (без символов); Двойное литье; Сублимационная печать; Гравированный; Печать на передней стороне; Лазерная гравировка; Тампонная печать; Обратная сублимационная печать; Печать на боковой стороне; УФ-печать; Другой
hr-HR: Metoda ispisa legende na kapici tipke: Prazno (bez oznaka); Dvostruko lijevanje; Sublimacija bojom; Gravirani; Prednje otisnuto; Laserski urezano; Tampon tisak; Obrnuta sublimacija bojom; Bočno otisnuto; UV otisnuto; Ostalo
zh-CN: 键帽字符印刷方法: 空白（无刻印）; 二色成型; 热升华; 雕刻图案; 正面印刷; 激光蚀刻; 移印; 反向热升华; 侧印; UV 印刷; 其他